臺灣基隆地方法院民事判決　　　　　　100年度基簡字第601號
原　　　告　有限責任基隆第一信用合作社
法定代理人　黃澤青
訴訟代理人　褚宏晉
被　　　告　張瑋仁
上列當事人間請求給付借款事件，本院於民國100 年10月24日言
詞辯論終結，判決如下：
           主  文
被告應給付原告新臺幣壹拾伍萬伍仟貳佰拾壹元，及自民國一
百年六月十五日起至清償之日止，按年息百分之九．七計算之利
息，暨自民國一百年七月十六日起至清償日止，逾期在六個月以
內者，按上開利率百分之十，逾期超過六個月者，按上開利率百
分之二十計算之違約金。
訴訟費用新臺幣壹仟陸佰陸拾元由被告負擔。
本判決得假執行，但被告如於假執行程序實施前，或實施中，而
於執行標的物拍定、變賣或物之交付前，以新臺幣壹拾伍萬伍仟
貳佰拾壹元，為原告預供擔保後，得免為假執行。
           事實及理由
一、原告起訴主張：被告於民國99年9 月15日與原告訂立借款契
    約，向原告借款新臺幣（下同）20萬元，約定借款期限3 年
    即自99年9 月5 日起至102 年9 月15日止，依年金法按月平
    均攤還本息，利息按原告基準利率3.09% 加碼6.41% 計算，
    嗣隨原告基準利率變動而調整。若未按期攤還本息時，即喪
    失期限利益，應一次全部清償，並自違約之日起，逾期在6
    個月以內者，按上開利率10%，逾期6個月以上者，超過部分
    按上開利率20%計算違約金。詎被告僅繳付至100年6 月15日
    該期止之本息，其後即未依約履行，尚欠如主文第1 項所示
    之本金、利息及違約金，迭催不理，為此提起本訴，聲明如
    主文第1項所示等情。
二、被告對原告上開主張均不爭執，惟無力清償，希望分期償還
    等語置辯，並聲明：原告之訴駁回。
三、原告主張上開事實，業據其提出與所述相符之借據及繳息明
    細表（以上均為影本）為證，被告對此亦不爭執，堪認原告
    主張係屬實在。至有無資力償還，乃係執行問題，不得據為
    不負履行義務之抗辯（最高法院19年上字第1733號判例意旨
    參照），被告抗辯無力清償云云，自不可採。從而原告依兩
    造間消費借貸之法律關係，請求被告給付如主文所示之本金
    、利息及違約金，為有理由，應予准許。
四、本件係適用簡易程序所為被告敗訴之判決，依民事訴訟法第
    389 條第1 項第3 款規定，應依職權宣告假執行，爰依職權
    宣告之。惟本衡平之原則，並許被告於假執行程序實施前，
    或實施中，而執行標的物拍定、變賣或物之交付前以155,23
    1元為原告預供擔保後，得免為假執行。
五、訴訟費用即第一審裁判費1,660元由被告負擔。
據上論結，本件原告之訴有理由，依民事訴訟法第436 條第2 項
、第78條、第87條第1 項、第389 條第1 項第3 款、第392 條第
2 項、第3 項，判決如主文。
中    華    民    國   100    年    11    月    7     日
                  基隆簡易庭法  官  黃永定
以上正本係照原本作成。
對於本件判決如有不服，應於收受送達後20日內向本院提出上訴
書狀，上訴於本院合議庭，並按他造當事人之人數附具繕本。
中    華    民    國   100    年    11    月    7     日
                            書記官  潘端典